【裁判字號】    92,交聲,276
【裁判日期】    921231
【裁判案由】    聲明異議
【裁判全文】
臺灣嘉義地方法院交通事件裁定                    九十二年度交聲字第二七六號
    原處分機關  交通部公路總局嘉義區監理所
    異  議  人  甲○○
右列受處分人因違反道路交通管理處罰條例案件，對於交通部公路總局嘉義區監理九
十二年十一月十一日所為之嘉監裁字第七０－Ｌ0000000Ｉ號裁決處分，聲明
異議，本院裁定如左：
    主  文
原處分撤銷。
甲○○處罰鍰新臺幣玖佰元並吊扣駕照參個月。
    理  由
一、本件聲明異議意旨略以：本件警詢筆錄明確記載異議人發現對方車輛時，距離對
    方尚有三公尺遠，而現場圖所繪製之煞車痕十三點六公尺，係閃避右側臺十九線
    道路來車所致之煞車痕，不應以煞車痕換算時速以為異議人違規之裁定，且本案
    異議人行經路口之號誌為閃光黃燈，已依規定減速慢行，並注意右側來車及車前
    狀況，於通過路口中心線後，因翁正伍騎承重機車逆向且急速行駛而撞擊異議人
    ，異議人應無過失，爰依法請求撤銷原處分等語。
二、按汽車駕駛人，駕駛汽車有不遵守道路交通標誌、標線、號誌之指示者，處新臺
    幣九百元以上一千八百元以下罰鍰；汽車駕駛人，駕駛汽車違反道路交通安全規
    則，因而肇事致人受傷者，吊扣其駕駛執照三個月至六個月。依前項各條款，已
    受吊扣或吊銷駕駛執照處分者，不予記點。道路交通管理處罰條例第六十條第二
    項第三款、六十一條第三項、第六十三條第二項分別定有明文。
三、經查：
    （一）本件受處分人即異議人甲○○於民國九十二年九月十二日六時許，駕駛車
          號ＹＫ－３３４１自小貨車沿臺十九線由西向東行駛，行經該路九十六公
          里六００公尺處，適有翁正伍駕駛車牌號碼ＫＲ６－０６５號重機車沿嘉
          一六三線自西南往東北方行駛，亦駛至該路口，兩車發生側撞，致翁正伍
          受有右側脛骨開放性骨折合併韌帶斷裂之傷害等情，業據異議人甲○○自
          承不諱，核與證人翁正伍於警詢證述相符，且有道路事故調查報告表、現
          場圖及現場照片十二紙、診斷證明書一紙在卷可參，應為實在。
    （二）本案異議人車輛於現場遺留之煞車痕為十三點六公尺，經對照汽車煞車距
          離、行車速度及道路摩擦係數對照表，異議人之時速約在每小時四十五至
      五十五公里之間，異議人顯然並未減速慢行，異議人雖辯稱該煞車痕乃為
          閃避其他車輛，惟該煞車痕之終點適正於異議人案發後車輛停放之下方，
          且異議人於警詢時並未提及同時閃避二車，異議人前揭辯解，實難採信。
    （三）按閃光黃燈表示「警告」，車輛應減速接近，注意安全，小心通過。道路交
          通標誌標線號誌設置規則第二百十一條第一款定有明文，本案異議人行駛之
          路口設有閃光黃燈，本應減速慢行，本案異議人竟以四十五至五十五公里之
          時行進，違背上開規定至為灼然，原處分機關援依道路交通管理處罰條例第
          六十條第二項、第六十一條第三項之規定，科處異議人罰鍰六百元併吊銷駕
          照三個月，本屬無誤，惟原處分機關疏未注意同法第六十三條第二項之規定
          ，而予異議人記違規點數一點即有未合。是本件異議雖無理由，既有上開可
          議之處，自應由本院裁定將原處分撤銷，依異議人違反道路交通管理處罰條
          例第六十條第二項、六十一條第三項之規定，諭知如主文第二項所示。
據上論斷，應依道路交通案件處理辦法第二十條前段裁定如主文。
中      華      民      國     九十二    年      十二      月    三十一   日
                                臺灣嘉義地方法院交通法庭
                                     法  官  康  存  真
右正本證明與原本無異。
如不服本裁定，應於裁定送達後五日內向本院提出抗告狀（應附繕本）。
中      華      民      國     九十二    年      十二      月    三十一   日
                                     書記官  林  美  芳


司法院資訊處製作；財團法人民間司法改革基金會備份。
